【裁判字號】    90,易,823
【裁判日期】    900614
【裁判案由】    竊盜
【裁判全文】
臺灣彰化地方法院刑事判決                            九十年度易字第八二三號
    公  訴  人  臺灣彰化地方法院檢察署檢察官
    被      告  丁○○
右列被告因竊盜案件，經檢察官提起公訴（九十年度偵字第二七二九號），本院判決
如左：
    主  文
丁○○連續攜帶兇器竊盜，處有期徒刑貳年，並應於刑之執行前，令入勞動場所強制
工作參年。
扁頭螺絲起子壹支沒收。
    事  實
一、丁○○曾有多次竊盜犯行，最近一次於民國（下同）八十九年十月間犯竊盜案件
    ，經本院判處有期徒刑三月，與違反槍砲彈藥刀械管制條例案件合併應執行有期
    徒刑四月，於九十年二月十九日確定，尚未執行。竟不知悔改，復基於意圖為自
    己不法所有之概括犯意，攜帶其所有之客觀上具有危險性之兇器扁頭螺絲起子一
    支，先後於（一）八十九年十二月一日凌晨，在南投縣草屯鎮○○街一九九號路
    旁，以該扁頭螺絲起子開啟車牌號碼Ｖ一－八一二一號廂型車車門，竊取置於車
    內甲○○所有行車執照、汽車駕照、國民身分證各一張，得手後逃逸。（二）八
    十九年十二月八日晚上，在上開處所，以該扁頭螺絲起子開啟車門及發動引擎之
    方式，竊取甲○○所有車牌號碼Ｖ一－八一二一號廂型車，得手後供己使用，迄
    油料耗盡，始將該車棄置。（三）八十九年十二月三十日凌晨，在彰化縣線西鄉
    ○○村○○路二三號前，以該扁頭螺絲起子開啟乙○○所有車牌號碼ＯＬ－六九
    九三號自用小客車之車門，旋進入車內，本欲以扁頭螺絲起子啟動電門，因該螺
    絲起子折斷，無法發動引擎，遂僅竊取置於車內乙○○所有皮包一個（內有現金
    新台幣八、九百元、行車執照、汽車駕照、機車駕照、郵政儲金提款卡、乙○○
    及黃鴻鑫之國民身分證各一張）、涼被及衣服等物，得手後供己使用，該折斷之
    螺絲起子則丟棄之。（四）八十九年十二月三十日凌晨，在彰化縣伸港鄉○○村
    ○○路○段四○九號前，以新購入之扁頭螺絲起子（未扣案）開啟車門及發動引
    擎之方式，竊取丙○○所有車牌號碼ＲＣ－一二九○號自用小客車及置於車內之
    行車執照、汽車強制保險卡各一張，得手後，於當日凌晨四時四十六分許，駕駛
    該車至彰化縣和美鎮○○路四二六號明通加油站加油後，將之停放於彰化縣伸港
    鄉○○村○○路四○號「有偉汽車修配廠」前，丙○○於當日十時許，經員警告
    知而尋獲該車。（五）九十年三月二十一日凌晨一時許，在彰化縣伸港鄉○○路
    一六六號前，以前開新購入之扁頭螺絲起子（未扣案）啟動戊○○所有車牌號碼
    ＫＭＷ－一五六號重型機車電門，將之移往同路一五六號前較隱密處，再以該扁
    頭螺絲起子拆卸機車之座椅、排氣管而竊取之，並竊取置於機車上之安全帽、拐
    杖鎖及行李箱內之電子計算機、行車執照、楊建明機車駕照等物，得手後供己使
    用，該機車則置放該處，由戊○○於當日八時三十分許經過該處而尋回。嗣於九
    十年三月二十二日十四時五十分許，經警搜索丁○○位於彰化縣伸港鄉○○村○○路六六號之住處，查獲甲○○之汽車駕照及國民身分證、乙○○及楊建明之機
    車駕照，而得知上情。
二、案經彰化縣警察局彰化分局報告臺灣彰化地方法院檢察署檢察官偵查起訴。
    理  由
一、右揭犯罪事實，迭據被告丁○○於偵查及本院審理中坦承不諱，核與被害人甲○○、乙○○、丙○○、戊○○於警訊中指述之情節相符，並有贓物領據、明通加
    油站統一發票各一紙及如事實欄所示之搜索查獲物附卷可證，事證明確，被告犯
    行堪予認定。
二、按扁頭螺絲起子一端銳利堅硬，客觀上足對人之生命、身體安全構成威脅，具有
    危險性，自屬兇器，被告攜以行竊，核其所為，係犯刑法第三百二十一條第一項
    第三款之攜帶兇器竊盜罪。又被告以一個竊取財物之概括目的，欲竊取乙○○所
    有汽車及置於車上之物，因無法啟動汽車電門而僅竊取置於車上之證件等物，則
    被告竊取財物之目的已達成而既遂，不因部分財物未竊得而另論未遂罪，公訴人
    認被告另成立攜帶兇器竊盜未遂罪，容有未洽。被告先後多次竊盜犯行，時間緊
    接，觸犯構成要件相同之罪名，顯係基於概括之犯意反覆為之，為連續犯，應論
    以一罪，並加重其刑。爰審酌被告之品行、犯罪動機、目的、攜帶兇器行竊，危
    害社會治安甚鉅及犯後態度良好等一切情狀，量處如主文所示之刑，以示懲儆。
    又被告自兒童時期即開始犯竊盜案件，歷經多次交付保護管束，最近一次於八十
    九年十月間犯竊盜案件，經本院判處有期徒刑三月，與違反槍砲彈藥刀械管制條
    例案件合併應執行有期徒刑四月，於九十年二月十九日確定，尚未執行，有臺灣
    高等法院被告全國前案紀錄表及臺灣彰化地方法院檢察署刑案資料查註紀錄表附
    卷足按，參以被告於本案短時間內更犯多件竊盜案件，足見被告有竊盜習慣，應
    於刑之執行前，令入勞動場所強制工作三年，以資矯正。又被告所有，供事實欄
    編號（一）（二）（三）犯罪所用之扁頭螺絲起子一支，已折斷而遭被告丟棄，
    業據被告陳明在卷，故不另為沒收之諭知；至被告新購入為其所有，供事實欄編
    號（四）（五）犯罪所用之扁頭螺絲起子一支，雖未扣案，惟並無證據證明業已
    滅失，應併為沒收之諭知。
據上論斷，應依刑事訴訟法第二百九十九條第一項前段，刑法第五十六條、第三百二
十一條第一項第三款、第三十八條第一項第二款，竊盜犯贓物犯保安處分條例第三條
第一項第一款，判決如主文。
本案經檢察官林俞妙到庭執行職務。
中    華    民    國      九十      年       六       月      十四      日
                            臺灣彰化地方法院刑事第三庭
                                  審判長法官   鄭  永  玉
                                  法      官   紀  佳  良
                                  法      官   秦  慧  君
右正本證明與原本無異。
如不服本判決，應於判決送達後十日內向本院提出上訴狀( 須附繕本 )。
告訴人或被害人對於判決如有不服具備理由請求檢察官上訴者，其上訴期間之計算係
以檢察官收受判決正本之日期為準。
                                  法院書記官   楊  年  雄
中    華    民    國      九十      年       六       月      二十      日
刑法第三百二十一條
犯竊盜罪而有左列情形之一者，處六月以上五年以下有期徒刑：
一、於夜間侵入住宅或有人居住之建築物、船艦或隱匿其內而犯之者。
二、毀越門扇、牆垣或其他安全設備而犯之者。
三、攜帶兇器而犯之者。
四、結夥三人以上而犯之者。
五、乘火災、水災或其他災害之際而犯之者。
六、在車站或埠頭而犯之者。
前項之未遂犯罰之。


司法院資訊處製作；財團法人民間司法改革基金會備份。
